【裁判字號】    92,訴,390
【裁判日期】    920625
【裁判案由】    毒品危害防制條例
【裁判全文】
臺灣彰化地方法院刑事判決                          九十二年度訴字第三九號
    公  訴  人  臺灣彰化地方法院檢察署檢察官
    被      告  甲○○
右列被告因妨害毒品危害條例案件，經檢察官提起公訴（九十一年度毒偵緝字第三七
四、三七五號、九十二年度毒偵字第一六號），本院判決如左：
    主  文
陳銘詳連續施用第一級毒品，累犯，處有期徒刑捌月，查獲之海洛因貳包（淨重伍點
貳捌公克）、含海洛因殘渣之塑膠袋陸個，均沒收銷燬；又連續施用第二級毒品，累
犯，處有期徒刑柒月，查獲之安非他命壹包（淨重參拾參點捌玖公克）收收銷燬，扣
案之玻璃球參個、勺子壹支，均沒收。應執行有期徒刑壹年壹月，扣案之海洛因貳包
（淨重伍點貳捌公克）、含海洛因殘渣之塑膠袋陸個、安非他命壹包（淨重參拾參點
捌玖公克），均收收銷燬，扣案之玻璃球參個、勺子壹支，均沒收。
    事  實
一、甲○○曾因違反麻醉藥品管理條例案件，經本院以八十五年度訴字第四六七號判
    處有期徒刑十月確定，於民國八十六年八月三日入監，於八十七年四月九日假釋
    付保護管束，於八十七年六月二日假釋期滿未經撤銷而執行完畢，猶不知戒慎，
    又因施用毒品案件，經本院裁定送觀察、勒戒後，認無繼續施用毒品之傾向，由
    臺灣彰化地方法院檢察署檢察官於九十年二月一日，以九十年度毒偵字第一二三
    、二九三號為不起訴處分確定。詎其於不起訴處分確定後五年內，復基於概括之
    犯意，自九十年四月底某日起，至九十一年十二月十二日十五時許止，連續在彰
    化縣埔鹽鄉○○村○○路卅二之一號住處及彰化縣員林鎮○○路○段三五一巷十
    號租屋處等地，以將第一級毒品海洛因摻入香煙點燃吸食方式施用第一級毒品海
    洛因多次；另基於概括之犯意，自九十年五月二十三日起，至九十一年十二月十
    日某時止，連續在上開租屋處，將第二級毒品安非他命置於玻璃球內，以火燒烤
    使之產生煙霧，再以口吸入之方式施用第二級毒品安非他命多次。嗣分別於九十
    年五月二十三日二十二時十五分許、同年七月十七日二十時三十分許、九十一年
    十二月十二日二十二時許，為警及南投縣憲兵隊在台中市○○路與文心路口、彰
    化縣埔鹽鄉○○村○○路十三號及彰化縣員林鎮○○路○段三五一巷十號等地查
    獲，並扣得其所有之海洛因二包（送驗淨重五．二八公克）、含海洛因殘渣之塑
    膠袋六個、安非他命一包（淨重三三‧八九公克）及供其施用毒品安非他命所用
    之玻璃球三顆、勺子一支。嗣經依本院九十年度毒聲字第四○七二號裁定送觀察
    、勒戒後，認有繼續施用毒品之傾向。再依本院九十二年度毒聲字第五三號裁定
    強制戒治一年。
二、案經臺中市警察局、彰化縣警察局溪湖分局、南投縣憲兵隊分別報請臺灣彰化地
    方法院檢察署檢察官偵查起訴。
    理  由
一、右揭事實業據被告於本院審理時供認不諱，其三次被查獲後經採尿送驗結果，均
    呈嗎啡、甲基安非他命陽性反應，有臺中市衛生局煙毒尿液檢驗成績書、彰化縣
    衛生局煙毒尿液檢驗成績書、國防部憲兵司令部刑事鑑識中心九十二年一月九日
    （九二）宇鑑字第○○四一一號鑑驗通知書在卷可稽，且有被告為警查扣供施用
    安非他命所用之玻璃球三個、勺子一支、安非他命一包（淨重三三‧八九公克）
    及供施用海洛因所用之第一級毒品海洛因二包（淨重五‧二八公克）、含海洛因
    殘渣之塑膠袋六個可證，上開物品均係分別供被告施用毒品所用，亦據被告供明
    在卷，足見被告自白與事實相符，被告確有於右揭時地施用第一級毒品海洛因及
    第二級毒品安非他命多次。又查，被告前因施用毒品案件，經本院裁定送觀察、
    勒戒後，認無繼續施用毒品之傾向，由臺灣彰化地方法院檢察署檢察官於九十年
    二月一日，以九十年度毒偵字第一二三、二九三號為不起訴處分確定，有不起訴
    處分書、臺灣彰化地方法院檢察署刑案查註紀錄表在卷可佐；又被告為本件犯行
    後，經本院裁定送觀察勒戒結果，認其有施用毒品傾向，亦有臺灣彰化看守所附
    設勒戒處所九十一年十二月三十一日彰所戒字第○九一○○○二九七五號函送之
    有無繼續施用毒品傾向證明書可憑，足見被告本件施用第一、二級毒品確係二犯
    施用第一、二級毒品犯行，且有施用毒品傾向甚明。事証明確，被告右揭犯行，
    堪以認定。
二、核被告陳銘詳所為，係犯毒品危害防制條例第十條第一項之施用第一級毒品罪及
    同條例第十條第二項之施用第二級毒品罪。被告因施用第一級毒品、第二級毒品
    犯行而持有第一級毒品、第二級毒品之低度行為，應分別為其施用第一級毒品、
    第二級毒品之高度行為所吸收，均不另論罪。又被告多次施用第一級毒品、第二
    級毒品犯行，其時間緊接，所犯構成要件相同，顯係出於概括犯意反覆為之，為
    連續犯，分別依刑法第五十六條之規定論以一施用第一級毒品罪、施用第二級毒
    品罪，並分別依法加重其刑。再查，被告曾因違反麻醉藥品管理條例案件，經本
    院以八十五年度訴字第四六七號判處有期徒刑十月確定，於八十六年八月三日入
    監，於八十七年四月九日假釋付保護管束，於八十七年六月二日假釋期滿未經撤
    銷而執行完畢，有臺灣彰化地方法院檢察署刑案資料查註紀錄表、臺灣高等法院
    被告全國前案紀錄表在卷可佐，其於五年以內再犯本件有期徒刑以上之二罪，均
    為累犯，均應依刑法第四十七條規定加重其刑並遞加之。又被告所犯上開施用第
    一級毒品罪及施用第二級毒品罪，其犯意各別，行為互殊，應予分論併罰。爰審
    酌被告施用毒品之動機、目的、手段、其施用毒品戕害自己身心，亦為受害人，
    暨其施用毒品之期間，其犯後坦承犯行，已知悔悟，態度良好等一切情狀，各量
    處如主文所示之刑，並定其應執行之刑。
三、查獲之第一級毒品海洛因二包（合計淨重五‧二八公克）、第二級毒品安非他命
    一包（淨重三三‧八九公克）、含海洛因殘渣之塑膠袋六個（經送法務部調查局
    鑑定確實含有海洛因，且無法析離），係被告所有供施用，爰均依毒品危害防制
    條例第十八條第一項前段宣告沒收銷燬之。至扣案之玻璃球三個、勺子一支，為
    被告所有供施用第二級毒品所用之物，業據被告於本院調查中自承在卷，爰均依
    刑法第三十八條第一項第二款之規定，宣告沒收。
據上論斷，應依刑事訴訟法第二百九十九條第一項前段，毒品危害防制條例第十條第
一項、第二項、第二十條第三項前段、第十八條第一項前段、刑法第十一條前段、第
五十六條、第四十七條、第五十一條第五款，第三十八條第一項第二款，判決如主文
。
本案經檢察官簡志祥到庭執行職務。
中      華      民      國    九十二    年      六      月    二十五    日
                                        臺灣彰化地方法院刑事第一庭
                                          法      官  宋  恭  良
右正本證明與原本無異。
如不服本判決，應於送達後十日內向本院提出上訴狀(須附繕本)，上訴於台灣高等
法院台中分院。
                                          法院書記官  劉  玫  金
中      華      民      國    九十二    年      六      月    二十七    日
附錄論罪科刑法條
毒品危害防制條例第十條：
施用第一級毒品者，處六月以上五年以下有期徒刑。
施用第二級毒品者，處三年以下有期徒刑。


司法院資訊處製作；財團法人民間司法改革基金會備份。
